【裁判字號】    99,交聲,1763
【裁判日期】    990428
【裁判案由】    聲明異議
【裁判全文】
臺灣臺中地方法院交通事件裁定        99年度交聲字第1763號
原處分機關  交通部公路總局台中區監理所台中市監理站
異  議  人
即受處分人  甲○○
上列異議人即受處分人因違反道路交通管理處罰條例案件，對於
交通部公路總局台中區監理所台中市監理站民國99年4月8日所為
之裁決（裁監稽違字第裁61-GF0000000號違反道路交通管理事件
裁決書），聲明異議，本院裁定如下：
    主    文
異議駁回。
    理    由
一、原處分機關略以：異議人即受處分人甲○○（下稱受處分人
    ）駕駛車牌號碼DI-4757號自小客車，於民國99年4月7日23
    時24分許，在台中市○○○路與南平路口處，因「拒絕接受
    酒精濃度測試檢定」之違規，為台中市警察局保安警察隊依
    違反道路交通管理處罰條例第35條第4項之規定予以舉發。
    本所於99年4月8日以裁監稽違字第裁61-GF0000000號裁決書
    ，裁處罰鍰新台幣六萬元，並吊銷汽車駕駛執照，三年內禁
    考。本案係依警方舉發之違規事實裁處等語。
二、受處分人則以：受處分人係駕駛自小客車違規，依法應僅吊
    銷自小客車駕駛執照，原處分一併吊銷營業聯結車駕駛執照
    ，顯有重大明顯瑕疵，為無效之行政處分，請求保留營業聯
    結車駕照等語，聲明異議。
三、按汽車駕駛人，駕駛汽車經測試檢定有下列情形之一者，處
    新台幣一萬五千元以上六萬元以下罰鍰，並當場移置保管該
    汽車及吊扣其駕駛執照一年；因而肇事致人受傷者，並吊扣
    其駕駛執照二年；致人重傷或死亡者，吊銷其駕駛執照，並
    不得再考領：1、酒精濃度超過規定標準。2、吸食毒品、迷
    幻藥、麻醉藥品及其相類似之管制藥品；汽車駕駛人拒絕接
    受第1項測試之檢定者，處新台幣六萬元罰鍰，並當場移置
    保管該汽車及吊銷該駕駛執照，道路交通管理處罰條例第35
    條第1項、第4項分別定有明文。又汽車駕駛人，因違反本條
    例及道路交通安全規則之規定，受吊銷駕駛執照處分時，吊
    銷其持有各級車類之駕駛執照，同條例第68條亦有明定，該
    條文雖曾於94年12月14日公布修正，自95年3月1日施行，但
    僅就受吊扣駕駛執照處分部分，排除吊扣其持有各級車類駕
    駛執照之適用範圍，由原規定「汽車駕駛人，因違反本條例
    及道路交通安全規則之規定，受吊扣或吊銷駕駛執照處分時
    ，吊扣或吊銷其持有各級車類之駕駛執照」，修正為「汽車
    駕駛人，因違反本條例及道路交通安全規則之規定，受吊銷
    駕駛執照處分時，吊銷其持有各級車類之駕駛執照」，即受
    吊扣駕駛執照處分者，不再吊扣其持有各級車類之駕駛執照
    ，而受吊銷駕駛執照處分者，則仍維持扣銷其持有各級車類
    之駕駛執照之規定。
四、查本件受處分人駕駛車牌號碼DI-4757號自小客車，於99年4
    月7日23時24分許，在台中市○○○路與南平路口處，因「
    拒絕接受酒精濃度測試檢定」之違規，為台中市警察局保安
    警察隊舉發等情，有台中市警察局中市警交字第GF0000000
    號舉發違反道路交通管理事件通知單影本在卷可稽，且為受
    處分人所不爭執，應堪認定。本件受處分人係違反道路交通
    管理處罰條例第35條第4項前段規定，依同條例第68條、第6
    7條第2項前段規定應吊銷其持有各級車類之駕駛執照，三年
    內不得考領駕駛執照，並非僅吊銷其違法或違規當時所駕駛
    車類之駕駛執照，此乃法律特別規定違規行為人受吊銷駕駛
    執照處分時之法律效果，原處分機關並無限縮處罰之裁量權
    限。本件受處分人主張僅應吊銷其自小客車駕駛執照，保留
    營業聯結車駕駛執照，於法無據。從而本件原處分機關根據
    原舉發機關舉發之上揭違規事實，依道路交通管理處罰條例
    第35條第4項規定，裁處吊銷汽車駕駛執照，三年內禁考，
    尚無違誤或不當，受處分人聲明異議為無理由，應予駁回。
    至於原處分機關另裁處罰鍰新台幣六萬元部分，受處分人並
    未聲明異議，此部分裁罰本院無由審究，併予敘明。
據上論斷，應依道路交通管理處罰條例第87條第2項，道路交通
案件處理辦法第19條，裁定如主文。
中    華    民    國     99    年    4    月    28    日
                    交通法庭    法  官  鍾堯航
上正本證明與原本無異。
如不服本裁定應於送達後五日內向本院提出抗告狀。
                                書記官  吳淑願
中    華    民    國    99    年    4     月    28    日

司法院資訊處製作；財團法人民間司法改革基金會備份。
